臺灣新北地方法院刑事裁定
                                     111年度聲字第3056號
聲  請  人  臺灣新北地方檢察署檢察官
受  刑  人  吳庭安



上列聲請人因受刑人數罪併罰有二裁判以上，聲請定其應執行之
刑（111年度執聲字第2115號），本院裁定如下：
    主  文
吳庭安犯如附表所示各罪所處之刑，應執行有期徒刑肆年貳月，
併科罰金新臺幣玖萬元，罰金如易服勞役，以新臺幣壹仟元折算
壹日。
    理  由
一、本件聲請意旨略以：受刑人吳庭安因洗錢防制法等數罪，先
    後經判決確定如聲請書附表，應依刑法第53條、第51條第5
    、7款規定，定其應執行之刑，爰依刑事訴訟法第477條第1
    項聲請裁定等語　　
二、按刑法第50條規定為：「裁判確定前犯數罪者，併合處罰之
    。但有下列情形之一者，不在此限：一、得易科罰金之罪與
    不得易科罰金之罪。二、得易科罰金之罪與不得易服社會勞
    動之罪。三、得易服社會勞動之罪與不得易科罰金之罪。四
    、得易服社會勞動之罪與不得易服社會勞動之罪。（第一項
    ）」、「前項但書情形，受刑人請求檢察官聲請定應執行刑
    者，依第51條規定定之。（第二項）」，對於裁判前犯數罪
    ，而有該條第1項但書各款所列情形，除受刑人請求檢察官
    聲請定應執行刑者外，不得併合處罰，是依上開規定，於裁
    判前所犯數罪兼有得易科罰金之罪與不得易科罰金之罪、得
    易服社會勞動之罪與不得易服社會勞動之罪時，是否依刑法
    第51條定應執行刑，繫乎受刑人請求與否，而非不問受刑人
    利益與意願，一律併合處罰。次按數罪併罰，分別宣告其罪
    之刑，宣告多數徒刑者，於各刑中之最長期以上，各刑合併
    之刑期以下，定其刑期，但不得逾30年；宣告多數罰金者，
    於各刑中之最多額以上，各刑合併之金額以下，定其金額，
    刑法第51條第5款、第7款亦定有明文。再按刑事訴訟法第37
    0條第2項、第3項，已針對第二審上訴案件之定應執行之刑
    ，明定有不利益變更禁止原則之適用，於分屬不同案件之數
    罪併罰有應更定執行刑者，本於同為定刑裁定應為相同處理
    之原則，法院於裁定定應執行之刑時，自仍應有不利益變更
    禁止原則法理之考量，亦即另定之執行刑，其裁量所定之刑
    期，不得較重於前定之執行刑加計後裁判宣告之刑之總和，
    否則即與法律秩序理念及法律目的之內部界限有違（最高法
    院103年度第14次刑事庭決議及最高法院93年度台非字第192
    號判決意旨參照）。　　　　　
三、經查：
　㈠本件受刑人吳庭安因洗錢防制法等數罪，先後經判決確定如
    附表所示之刑，且各該罪均係在附表編號1所示之罪判決確
    定前所犯，並以本院為其犯罪事實最後判決法院，又如附表
    所示之各罪雖有得易科罰金之罪與不得易科罰金之罪，及得
    易服社會勞動之罪與不得易服社會勞動之罪，依刑法第50條
    第1項但書規定，本不得併合處罰，惟經受刑人請求檢察官
    聲請定其應執行刑，此有受刑人民國111年9月29日親筆簽名
    並按指印之定刑聲請切結書附卷可稽，合於刑法第50條第2
    項規定，是檢察官依受刑人請求而聲請定其應執行刑，本院
    審核認其聲請為正當。再者，受刑人所犯附表編號2至4所示
    之罪，前經臺灣臺北地方法院111年度審簡字第626號判決定
    應執行刑有期徒刑9月確定，有臺灣高等法院被告前案紀錄
    表附卷可稽，則參照前揭說明，本院就附表所示各罪再定應
    執行刑時，自應受上開判決所定應執行刑總和之內部界限所
    拘束。　　　
  ㈡受刑人就本件聲請定其應執行刑案件表示：無意見（見定刑
    聲請切結書）。　　
四、綜上，依前揭法條規定及實務見解，並參酌上開各罪宣告刑
    總和上限、各刑中最長期，審酌受刑人犯罪情節、行為次數
    及表示之意見，就其所犯前揭各罪為整體非難評價，定如主
    文所示之應執行刑。
據上論斷，應依刑事訴訟法第477條第1項，刑法第50條、第53條
、第51條第5款、第7款，裁定如主文。
中　　華　　民　　國　　 111 　年　  10  　月　  28 　日
                刑事第十庭  法  官  連雅婷
上開正本證明與原本無異　　　　　　　　
如不服本裁定，應於裁定送達後五日內敘明抗告理由，向本院提
出抗告狀。 
                            書記官  林蔚然
中　　華　　民　　國　　111 　年　　10　　月　　28　　日

附表：受刑人吳庭安定應執行刑案件一覽表     編號  1 2 3 罪名  槍砲彈藥刀械管制條例 毒品危害防制條例 (持有一級) 毒品危害防制條例 （施用二級） 宣告刑  有期徒刑3年4月 併科罰金新臺幣85,000元 有期徒刑3月 有期徒刑4月 犯罪日期  108年12月初某日至109年1月6日下午5時15分查獲時 110年9月16日晚上9時30分許至同年月17日上午9時15分許 110年9月16日晚上 偵查(自訴)機關年度案號  新北地檢109年度偵字第2382號 臺北地檢110年度毒偵字第3251號 臺北地檢110年度毒偵字第3251號 最後事實審 法院 臺灣高院 臺北地院 臺北地院  案號 110年度上訴字第1682號 111年度審簡字第626號 111年度審簡字第626號  判決日期 110/09/28 111/04/27 111/04/27 確定 判決 法院 臺灣高院 臺北地院 臺北地院  案號 110年度上訴字第1682號 111年度審簡字第626號 111年度審簡字第626號  判決確定日期 110/11/09 111/05/31 111/05/31 是否為得易科罰金、 易服社會勞動之案件  不得易科 不得社勞 得易科 得社勞 得易科 得社勞 備註  空白 附表編號2至4所示之罪前經臺北地院111年度審簡字第626號判決定應執行刑有期徒刑9月確定  

    編號  4 5 罪名  毒品危害防制條例 （施用二級） 洗錢防制法 宣告刑  有期徒刑4月 有期徒刑3月 併科罰金新臺幣10,000元 犯罪日期  110年9月17日為警採尿前96小時內某時 109年12月21日前一週內某日晚上 偵查(自訴)機關年度案號  臺北地檢110年度毒偵字第3251號 新北地檢111年度偵緝字第2574號等 最後事實審 法　　院 臺北地院 新北地院  案　　號 111年度審簡字第626號 111年度金簡字第535號  判決日期 111/04/27 111/07/22 確定 判決 法院 臺北地院 新北地院  案號 111年度審簡字第626號 111年度金簡字第535號  判　　決 確定日期 111/05/31 111/08/31 是否為得易科罰金、 易服社會勞動之案件  得易科 得社勞 不得易科 得社勞 備註  附表編號2至4所示之罪前經臺北地院111年度審簡字第626號判決定應執行刑有期徒刑9月確定 空白